DESARROLLADOR FRONTEND

Samuel Figueroa

• DATOS PERSONALES •

Porlamar, Venezuela +584120962677 samuelfs96@gmail.com

• LINKS •

<u>LinkedIn</u> <u>Github</u> <u>Página Web</u>

• COMPETENCIAS •

- HTML
- CSS
- JAVASCRIPT
- TYPESCRIPT
- REACT.JS
- NEXT.JS
- TAILWIND
- SOCKET.IO
- Resolución de problemas
- Razonamiento lógico
- Trabajo en equipo

• IDIOMAS •

- Español (nativo)
- Inglés (básico)

FORMACIÓN ACADÉMICA

Técnico superior en Informática, Universidad Antonio José de Sucre 2015-2018

FORMACIÓN COMPLEMENTARIA

Ingles básico (2012-2014) Conversacional (2015),

Fundación Universidad de Carabobo (FUNDAUC)

2012-2015

Master en PHP, SQL, POO, MVC, Laravel, Symfony, WordPress, Udemy

2019

The complete web development bootcamp,

Udemy

2021

PERFIL PROFESIONAL

Soy Samuel Figueroa, como **desarrollador frontend** me esfuerzo por combinar mi experiencia y pasión para crear soluciones tecnológicas atractivas que sean fácilmente accesibles para el usuario a través de interfaces eficaces y de alta calidad. Algunas de las tecnologías que manejo más destacadas son: **html, css, javascript, php, laravel, wordpress, reactjs, nextjs, tailwind, materialui,** entre otras... Siempre estoy en constante aprendizaje y me encantan los retos.

EXPERIENCIA PROFESIONAL

Desarrollador Web

Software Factory (BOOMIDEAS)

Febrero 2018 — 2020

Desarrollador web para empresa consultora. Destacando proyectos como:

- LogísticaIntegral / Osep: Sistema web creado para la automatización de procesos en dicha empresa, entre funcionalidades en las que participe esta, la creación de reportes pdf y gráficos. Aplicando conocimientos en html, css, javascript, php, laravel, dompdf y chart.js.
- LogisticaGanadera: Sistema creado para un cliente de la empresa, cuyo objetivo era el control digital de ganado. Mi aporte principalmente fue la interfaz de vacunación y reportes pdf. Aplicando conocimientos en html, css, javascript, php, laravel y dompdf.

Desarrollador Frontend

Visible Design

octubre 2020 — 2021

Desarrollador Frontend para empresa consultora. Entre mis actividades destacadas están:

- Pasar diseño de figma a html, css, javascript/react o php para la maquetación y creación de la web solicitada por un cliente.
- Participación en la creación de proyecto FleetTracking, aplicación solicitada por cliente para llevar el seguimiento de vuelos y ubicación en tiempo real. Aplicando conocimientos en html, css, javascript, react.js, gatsby y conexión a Leaflet.

Desarrollador Frontend

ServicePad

junio 2021 — 2022

Desarrollador Frontend para una empresa startup (proyecto para la creación y firma de contratos digitales). Entre mis actividades destacadas están:

- Realizar reuniones correspondientes siguendo la metologia agile: dayli, sprint review, retro, planning etc.
- Realizar las actividades asignadas en el tiempo correspondiente, destacando: la
 creación de interfaces dinámicas siguiendo el diseño planteado en figma, creación y
 validación de formularios, conexión al api rest realizada por el equipo de backend,
 integración con software de firma digital. Aplicando conocimientos en html, css,
 javascript, typescript, firebase, socket.io, react, next.js, redux y materialui.

Freelancer

2022 — actualidad

Desarrollador Frontend freelance. Entre los proyectos que he trabajado destacan:

 Diseño y creación de páginas/aplicaciones web para diversos clientes. Tecnologías: html, css, javascript, typescript, react, tailwind, node.

Desarrollador Frontend

CPANAX

noviembre 2022 — 2023

Desarrollador Frontend para empresa TI. Entre mis actividades destacadas están:

- Realizar reuniones correspondientes para control de tareas, creación de interfaces y funcionalidades avanzadas para una herramienta nocode, refactorización y depuración de código.
- Tecnologías utilizadas: html, css, javascript, typescript, react, react-flow, chart.js,
 d3.js, zustand y materialui, entre otras librerias para funcionalidades concretas.